【裁判字號】    99,台上,4420
【裁判日期】    990715
【裁判案由】    偽造有價證券
【裁判全文】
最高法院刑事判決            九十九年度台上字第四四二０號
上  訴  人  甲○○
上列上訴人因偽造有價證券案件，不服台灣高等法院台南分院中
華民國九十九年五月十一日第二審判決（九十九年度上訴字第三
六九號，起訴案號：台灣台南地方法院檢察署九十八年度偵字第
一二七六五號），提起上訴，本院判決如下：
    主  文
上訴駁回。
    理  由
按不服地方法院之第一審判決而上訴者，應向管轄第二審之高等
法院為之。第二審上訴書狀應敘述具體理由，第二審法院認為上
訴書狀未敘述理由者，應以判決駁回之。刑事訴訟法第三百六十
一條第一項、第二項、第三百六十七條前段分別定有明文。所謂
「具體理由」，係指具體指摘或表明第一審判決有何採證認事用
法或量刑等足以影響判決本旨之不當或違法，而構成應予撤銷之
事由而言；倘僅泛言原判決認定事實錯誤、違背法令、量刑失入
，而未依上揭意旨指出具體事由，或形式上雖已指出具體事由，
該事由縱使屬實，亦不足以認為原判決有何不當或違法者，皆難
謂係具體理由，俾與第二審上訴制度旨在請求第二審法院撤銷、
變更第一審不當或違法之判決，以實現個案救濟之立法目的相契
合。本件上訴人甲○○因偽造有價證券等罪案件，提起第二審上
訴，其上訴理由狀僅稱：檢察官未具體舉證，共同正犯王大川之
自白非出於自由意志，原審採信其證言，遽行論罪，顯有違誤云
云。雖形式上已提出上訴理由，惟並未具體敘述第一審判決有何
違法或不當情形，即與未敘述具體理由無異，原判決因認其第二
審上訴為不合法，不待其到庭陳述，並不經言詞辯論，逕依刑事
訴訟法第三百六十七條前段、第三百七十二條，駁回其在第二審
之上訴，核無不合。查事實之認定及證據之取捨，屬事實審法院
之職權；而證人之證言，何者為可採，事實審法院本得參酌其他
相關證據為自由之判斷，苟無違反經驗法則或論理法則，自難指
為違法。第一審綜合上訴人及共同正犯王大川之部分自白，證人
陳奕旗等人之證詞，偽造之信用卡、財團法人聯合信用卡處理中
心查詢表、行動電話通聯紀錄等直接、間接證據，本於推理作用
，確信其為真實之程度，而為上訴人有罪之認定，非僅憑王大川
之供述為唯一證據；並敘明王大川與上訴人為國小同學，素無恩
怨，其於偵審中關於上訴人如何交付系爭偽造信用卡，並指示其
持向新光三越百貨公司刷卡購物之陳述，始終一致，互核相符，
難認係誣陷之詞。所為證據之取捨及判斷，無違經驗法則及論理
法則，原審予以維持，自無違法可言；而王大川所供其等於是日
晚上十時十分左右到達新光三越百貨公司，縱與確實時間略有出
入，但已達於可得確定之程度，而無礙於犯罪同一性之辨別，亦
不得指為違法。本件事證明確，系爭偽造信用卡上「林天豪」之
署名是否為王大川所簽署，無礙於上訴人犯罪之成立，原審未再
行筆跡鑑定，為無益之調查，尤無調查未盡之違法。上訴意旨，
對於原判決以上訴不合法，駁回其第二審上訴，究竟如何違背法
令，並未依據卷內資料為具體之指摘，猶執陳詞，就原判決引用
第一審判決已詳為論斷及說明之事項，再為事實上爭辯，並對其
採證認事之職權行使，任意指摘，難謂已符合首揭法定上訴要件
，其上訴違背法律上之程式，應予駁回。
據上論結，應依刑事訴訟法第三百九十五條前段，判決如主文。
中    華    民    國  九十九  年    七    月   十五   日
                      最高法院刑事第十庭
                          審判長法官  花  滿  堂
                                法官  黃  正  興
                                法官  陳  東  誥
                                法官  林  錦  芳
                                法官  洪  昌  宏
本件正本證明與原本無異
                                      書  記  官
中    華    民    國  九十九  年    七    月   十九   日
                                                      Ｅ

司法院資訊處製作；財團法人民間司法改革基金會備份。
